臺灣臺北地方法院交通事件裁定　　　　94年度交聲字第1094號
原處分機關　臺北市交通事件裁決所
異　議　人
即受處分人　甲○○
　　　　　　　　　　樓
上列異議人因違反道路交通管理處罰條例案件，對於臺北市交通
事件裁決所所為之北市裁二字第裁二二-ACV四七二一九五號裁決
處分（原舉發案號：北市警交大字第ACV四七二一九五號），聲
明異議，本院裁定如下：
    主  文
原處分撤銷。
甲○○駕車行經有燈光號誌管制之交岔路口闖紅燈，處罰鍰新臺
幣貳仟柒佰元，並記違規點數點。
    理  由
一、原處分意旨略以：異議人即受處分人甲○○於民國九十四年
    五月二十二日七時四十五分許，駕駛車牌號碼LK-八八八一
    號自用小貨車，在臺北市○○○路由東往西方向行駛，於該
    路與林森北路口時，因於有燈光號誌管制之交岔路口顯示為
    紅燈時，違規右轉林森北路而闖紅燈，為臺北市政府警察局
    中山分局圓山派出所警員以北市警交大字第ACV四七二一九
    五號舉發違反道路交通管理事件通知單當場舉發，並由臺北
    市交通事件裁決所依道路交通管理處罰條例第五十三條（贅
    載第一項）、第六十三條第一項第三款及違反道路交通管理
    事件統一裁罰基準表之規定，以北市裁二字第裁二二-ACV四
    七二一九五號裁決書裁處罰鍰新臺幣（以下同）五千四百元
    ，並記違規點數三點之處分。異議人於同日收受裁決書，旋
    即提出本件聲明異議。
二、異議意旨略以，異議人固曾於上開時間、地點駕駛車牌號碼
    LK-八八八一號自用小貨車行經該路口，惟於伊行駛於外側
    慢車道預備右轉之時，因設立於該路口之人行天橋橋柱遮擋
    視線，以致無法看到交通號誌。伊逕行右轉至林森北路後，
    即遭警員以伊紅燈右轉為由舉發，是其舉發有所不當，上開
    裁決應予撤銷云云。
三、按汽車駕駛人，行經有燈光號誌管制之交岔路口闖紅燈者，
    處新臺幣一千八百元以上五千四百元以下罰鍰，道路交通管
    理處罰條例第五十三條定有明文；而違反上開條例第五十三
    條規定，應依同條例第六十三條第一項第三款規定，記違規
    點數三點之處分。
四、經查，本案異議人於九十四年五月二十二日七時四十五分許
    ，駕駛車牌號碼LK-八八八一號自用小貨車，在臺北市○○
    ○路及林森北路口，為臺北市政府警察局中山分局圓山派出
    所警員舉發之事實，業據異議人陳明在卷，並有北市警交大
    字第ACV 四七二一九五號舉發違反道路交通管理事件通知單
    一紙在卷可稽。異議人雖執前詞置辯，惟其於上開地點未依
    燈光號誌管制行駛而闖紅燈違規等情，業經證人即舉發本件
    之警員洪恆全到庭證稱，九十四年五月二十二日七時四十五
    分許伊是站在臺北市○○○路執行路檢勤務，異議人是從民
    權東路由東往北的方向右轉到林森北路，當時民權東路東西
    向的號誌是紅燈，林森北路南北向的綠燈已經超過十秒鐘，
    林森北路綠燈後，由南往北的車子已經向北行駛過了民權東
    路口超過三十公尺，所以燈號相當明顯，因為林森北路南往
    北的車子蠻多的，異議人違規右轉時還差一點發生車禍等語
    ，並稱，民權東路東西向的燈光號誌只有三個，並沒有右轉
    箭頭的綠燈號誌，如果在民權東路東往西方向的慢車道上行
    駛，在左上方或路口前方都可以看得到燈光號誌等語，而證
    人洪恆全為執行公務之警員，與異議人不認識亦無仇隙等情
    ，復據其證述無誤，自無任意誣陷異議人之理。顯然異議人
    於民權東路東往西向慢車道行駛時，應得以清楚觀看該方向
    之燈光號誌，且其於駛近林森北路時，由南北向車流增多之
    情形判斷，亦可輕易得知東西向燈號應為紅燈之事實，然其
    猶執意右轉而違規，可見異議人辯稱伊因該向燈光號誌受人
    行陸橋之橋柱遮擋，無法辨識燈號云云，即不可採。
五、按違反道路交通管理處罰條例行為之處罰，處罰機關於裁決
    前，應給予違規行為人陳述之機會；而處罰機關對於行為人
    到案陳述不服舉發者，應使用違反道路交通管理事件裁決書
    裁決之，違反道路交通管理事件統一裁罰基準及處理細則第
    四十條、第四十一條第四項分別定有明文。又依違反道路交
    通管理事件統一裁罰基準表之規定，就道路交通管理處罰條
    例所定各項違規事件之處罰，係依受處分人是否於期限內繳
    納或到案聽候裁決，或逾越應到案期限而繳納罰鍰或到案聽
    候裁決或逕行裁決之日數長短，分別定有高低不一之處罰金
    額，其中就於期限內到案聽候裁決之行為人，均規定處以各
    該條所定最低額之罰鍰，其中就違反道路交通管理處罰條例
    第五十三條部分，違規車輛為小型車者，於期限內到案聽候
    裁決者，其罰鍰為二千七百元。原處分機關據以裁罰，固非
    無據，然本件原舉發機關指定之到案期限為九十四年六月七
    日，此有上開舉發通知單可憑；而異議人於九十四年四月十
    九日即已向原舉發機關即臺北市政府警察局中山分局提出申
    訴，並經原舉發機關於九十四年六月十日以北市警中分交字
    第○九四三二六一六二○○號函回覆異議人及原處分機關，
    此有該函在卷可據。是以異議人已於指定期限內到案陳述不
    服舉發，已無疑義，縱原處分機關其後查證結果仍認舉發無
    誤，此時應即依違反道路交通管理事件統一裁罰基準及處理
    細則第四十一條第四項之規定，使用違反道路交通管理事件
    裁決書裁決之，本件異議人既已於指定到案期限內到案，依
    前述違反道路交通管理事件統一裁罰基準表之規定，自應處
    法定最低額即二千七百元之罰鍰。原處分機關未察，遽依逕
    行裁決之方式裁處罰鍰五千四百元，於法自有未合，是以異
    議人之異議雖無理由，然原處分既有可議，仍應由本院撤銷
    並自為適法裁罰，處以罰鍰二千七百元，以期適法。
據上論結，應依道路交通案件處理辦法第二十條前段，裁定如主
文。
中　　華　　民　　國　　94　　年　　11　　月　　21　　日
                  交通法庭法　官　林柏泓
如不服本裁定應於送達後5日內向本院提出抗告狀
以上正本證明與原本無異
 　　                     書記官　柯貞如
中　　華　　民　　國　　94　　年　　11　　月　　30　　日
